台灣新竹地方法院刑事判決　　　　　　　　　　　　　　九十三年度交訴字第四號
　　公　訴　人　臺灣新竹地方法院檢察署檢察官
　　被　　　告　丙○○
右列被告因公共危險等案件，經檢察官提起公訴（九十二年度偵字第五六八０號），
本院依簡式審判程序審理，判決如左：
    主      文
丙○○駕駛動力交通工具肇事，致人傷而逃逸，處有期徒刑陸月，如易科罰金，以
佰元折算壹日。緩刑貳年，緩刑期內付保護管束。
被訴過失傷害部分，公訴不受理。
    事      實
一、丙○○於民國九十二年一月二十三日晚上十一時五十分許，駕駛車牌號碼ＷＰ─
    五四二八號之自用小客車，沿新竹縣新埔鎮○○○○道由新埔往湖口方向行駛，
    行經新埔鎮下寮里仰德墓園前，原應注意駕駛人駕駛汽車，應遵守道路交通標誌
    之指示，行車速度應依規定；又汽車在設有雙黃實線之路段中行駛時，禁止超車
    、跨越，且不得駛入對向之車道內，而依當時路況雖為夜間無照明，惟天候晴、
    地面為乾燥、無缺陷亦無障礙物之柏油路面，視距良好等一切情狀，並無不能注
    意之情事，竟疏未注意該路段速限為五十公里，且未注意前開路段係雙黃實線不
    得超車，貿然超速以時速約六十公里之速度，超越雙黃實線，駛入對向車道，乃
    撞及對向由湖口往新埔方向直行，騎乘車牌號碼ＡＱＶ─六七六號重型機車之甲
    ○○，致甲○○當場彈離機車，跌落地面，造成左側肩峰鎖股關節骨折脫位、左
    大腿撕裂傷約二十公分、右大腳趾脫臼等傷害（過失傷害部分業經撤回告訴，詳
    後述）。惟丙○○肇事後竟因一時緊張，既未報警前來處理，亦未聯絡救護車前
    來救助，迅速駕車逃逸，幸有路人目睹此情，即時抄下丙○○車輛牌照號碼報警
    ，並經新竹縣警察局新埔分局警員依肇事現場所遺留自小客車之燈罩，而循線查
    獲。
二、案經甲○○訴由新竹縣警察局新埔分局報告臺灣新竹地方法院檢察署檢察官偵查
    起訴。
    理      由
壹、有罪判決部分：
一、本件被告丙○○所犯刑法第一百八十五條之四之駕駛動力交通工具肇事，致人傷
    而逃逸罪，係非死刑、無期徒刑、最輕本刑為三年以上有期徒刑之罪，被告於本
    院準備程序進行中，就被訴事實為有罪之陳述，經本院合議庭認合於刑事訴訟法
    第二百七十三條之一第一項之規定，裁定進行簡式審判程序，合先敘明。
二、訊據被告對於右揭時、地，駕駛上開自用小客車擦撞告訴人甲○○所騎乘之前揭
    重型機車，並致告訴人受傷，及肇事後未停留現場等候員警前來處理，反駕車逃
    逸等事實均坦白承認，核與告訴人指述之情節相符，並有道路交通事故調查報告
    表、新竹縣警察局舉發違反道路交通管理事件通知單、被告交通部製發汽車駕駛
    執照、行車執照、車籍作業系統查詢認可資料表、診斷證明書、車禍現場及雙方
    車輛照片等件附卷足稽，此外，復有被告前開自小客車之汽車燈罩一個扣案足資
    佐證，是被告自白核與事實相符，本件事證明確，被告駕車肇事致人傷而逃逸之
    犯行堪予認定，應依法論罪科刑。
三、核被告所為，係犯刑法第一百八十五條之四之駕駛動力交通工具肇事，致人傷而
    逃逸罪。爰審酌被告前此並無刑案紀錄，此有臺灣新竹地方法院檢察署刑案資料
    查註紀錄表及臺灣高等法院被告全國前案紀錄表在卷可按，素行良好，惟其駕車
    肇事致人受傷後，並未採取救護及報警處理，罔顧告訴人生命、身體安全，旋即
    駕車逃離現場，並衡量告訴人所受之傷害，及被告已與告訴人成立和解，並將和
    解金額給付完畢，此據告訴人陳述綦詳（見本院九十三年三月二日準備程序筆錄
    ），並有告訴人之撤回告訴狀在卷可稽，兼衡被告犯後坦認犯行，尚具悔意等一
    切情狀，量處如主文所示之刑，並諭知易科罰金之折算標準。另查，被告前未曾
    受有期徒刑以上刑之宣告，有前開前案紀錄表在卷足憑，且被告係偶犯本件之罪
    ，雖於肇事後不敢面對現實，而採取逃避之方式，惟此亦屬人性中遇事逃避之常
    ，是其可責難性尚非甚高，其雖可能因而造成被害人受傷嚴重或無法查知肇事人
    之情況，幸本件亦非有此嚴重之後果，則被告經此偵、審程序，當亦知悉駕車肇
    事後應極力救助傷患之情形，故認其所受之教訓應已足夠，信無再犯之虞，是認
    本件所宣告之刑尚無執行之必要，爰併宣告緩刑二年，以勵其自新。然被告係因
    法治教育不足，且不知肇事逃逸造成對他人傷害之後果，而罹前開罪刑，故為加
    強其法律教育，認被告於緩刑期內應付保護管束，以啟自新，並觀後效。
貳、不受理判決部分：
一、公訴意旨另以：被告於前開時、地，因駕車不慎擦撞告訴人所騎乘之機車，致告
    訴人因而人車倒地，受有左側肩峰鎖股關節骨折脫位、左大腿撕裂傷約二十公分
    、右大腳趾脫臼等傷害，因認被告前開所為另涉有刑法第二百八十四條第一項前
    段之過失傷害罪嫌。
二、按告訴乃論之罪，告訴人於第一審辯論終結前得撤回其告訴，又告訴經撤回者，
    應諭知不受理之判決，刑事訴訟法第二百三十八條第一項、第三百零三條第三款
    定有明文。
三、第按，刑法第二百八十四條第一項前段之傷害罪，依同法第二百八十七條前段規
    定，須告訴乃論。查本件被告所涉過失傷害罪嫌部分，經被告與告訴人達成和解
    ，且將和解金額給付完畢，並據告訴人撤回告訴，此有撤回告訴狀、本院九十三
    年三月二日準備程序筆錄在卷可查。揆諸前開規定，本件被告所涉過失傷害罪嫌
    部分，依法自應為公訴不受理之判決。
據上論斷，應依刑事訴訟法第二百七十三條之一第一項、第二百九十九條第一項前段
、第三百零三條第三款，刑法第一百八十五條之四、第四十一條第一項、第七十四條
第一款、第九十三條第一項，罰金罰鍰提高標準條例第二條，判決如主文。
本案經檢察官乙○○到庭執行職務。
中      華      民      國    九十三    年      三      月     十六     日
                              臺灣新竹地方法院刑事第三庭
                                  法   官 高  敏  俐
如不服本判決，應於判決送達後十日內向本院提出上訴狀（應附繕本），上訴於臺灣
高等法院。
右正本證明與原本無異。
                                  書記官  賴  寶  合
中      華      民      國    九十三    年      三      月     十六     日
附錄本案論罪科刑法條全文：
刑法第一百八十五條之四：
駕駛動力交通工具肇事，致人死傷而逃逸者，處六月以上五年以下有期徒刑。
